臺灣基隆地方法院刑事判決　　　　　　　100年度侵訴字第6號
公　訴　人　臺灣基隆地方法院檢察署檢察官
被　　　告　3409-9966B（姓名、年籍、地址均詳卷）
選任辯護人　楊敏宏律師（法律扶助律師）
上列被告因違反家庭暴力防治法之強制猥褻案件，經檢察官提起
公訴（99年度偵字第5384號）及提出補充理由書（100 年度蒞字
第1135號），本院判決如下：
    主  文
3409-9966B犯如附表所示之罪，各處如附表「主文」欄所示之刑
。應執行有期徒刑貳年，緩刑伍年，緩刑期間付保護管束，並應
遵守下列事項：禁止對被害人Ａ女為騷擾之行為；另應於刑之執
行前，令入相當處所，施以治療，其期間至治癒為止，但最長不
得逾年。
    事  實
一、3409-9966B係成年人，其為少女3409-9966 之祖父（二人之
    姓名、年籍均詳卷，3409-9966 係民國85年8 月間出生，下
    稱Ａ女，於下述案發時間均尚未滿十四歲），彼此互為直系
    血親，二人間具有家庭暴力防治法第3 條第3 款之家庭成員
    關係，於民國94年9 月以前共同居住於基隆市某地址（住址
    詳卷，下稱舊址），嗣於94年9 月間共同遷居至基隆市另一
    址（住址詳卷，下稱新址）。3409-9966B對Ａ女之出生年月
    日及年齡知之甚詳，竟罔顧人倫，先後為下列行為：
    (一)其於90年9 月間起至91年6 月間止此段期間之某日（即Ａ
      女就讀幼稚園大班時之某日），在舊址住處內，基於對十
      四歲以下女子強制猥褻之犯意，趁其他家人不在，與Ａ女
      獨處之機會，違反Ａ女之意願，不顧Ａ女推阻之動作，強
      行以嘴舔Ａ女之胸部及下體外陰部，以此方式強制猥褻Ａ
      女得逞。
    (二)其於94年9 月間起至95年6 月30日止此段期間之某日（即
      Ａ女就讀國小四年級時之某日；起訴書載為於94年9 月至
      96年6 月間即Ａ女就讀國小四、五年級時之某日），在新
      址住處房間內，基於對十四歲以下女子強制猥褻之犯意，
      趁其他家人不在，與Ａ女獨處之機會，違反Ａ女之意願，
      不顧Ａ女推阻之動作，強行以嘴親吻Ａ女之嘴部，將舌頭
      伸入Ａ女嘴內，以此方式強制猥褻Ａ女得逞。
    (三)其於99年4 月底起至同年6 月12日止此段期間之某日，在
      新址住處房間內，見Ａ女正熟睡中，遂基於利用少女睡著
      不知抗拒之機會而為猥褻之犯意，乘Ａ女熟睡不知抗拒之
      際，徒手撫摸Ａ女之下體外陰部，以此方式乘機猥褻Ａ女
      得逞，因Ａ女從睡夢中甦醒，其方停手。
    嗣因3409-9966B將自己曾趁Ａ女熟睡之際猥褻Ａ女之事告知
    Ａ女，Ａ女忍無可忍，於99年6 月間將上情告知其母3409-9
    966D（姓名詳卷），再告知其祖母3409-9966C、外祖父3409
    -9966A及男友洪○○（姓名均詳卷），復又告知學校導師潘
    ○○、劉○○及輔導主任王○○（姓名均詳卷），校方報警
    處理，而為警查獲上情。
二、案經Ａ女之外祖父3409-9966A訴由基隆市警察局移請臺灣基
    隆地方法院檢察署檢察官偵查起訴。
    理  由
一、證據能力之說明：
    按被告以外之人於審判外之陳述，雖不符前4 條（指刑事訴
    訟法第159 條之1 至第159 條之4 ）之規定，而經當事人於
    審判程序同意作為證據，法院審酌該言詞陳述或書面陳述作
    成之情況，認為適當者，亦得為證據；當事人、代理人或辯
    護人於法院調查證據時，知有第159 條第1 項不得為證據之
    情形，而未於言詞辯論終結前聲明異議，視為有前項之同意
    。刑事訴訟法第159 條之5 第1 項、第2 項定有明文。又非
    供述證據，並無傳聞法則規定之適用，如該非供述證據非出
    於違法取得，並已依法踐行調查程序，即不能謂無證據能力
    ；再按被告之自白，非出於強暴、脅迫、利誘、詐欺、疲勞
    訊問、違法羈押或其他不正之方法，且與事實相符者，得為
    證據，刑事訴訟法第156 條第1 項亦有明定。查被告3409-9
    966B及其辯護人就檢察官所提出之各項證據，於本院準備程
    序明示均同意作為證據使用（本院卷第19頁），迄本案言詞
    辯論終結前亦未就證據能力聲明異議；本院審酌本案被告以
    外之人於審判外之陳述、各項非供述證據暨被告於警詢、檢
    察官偵訊時就犯罪事實之供述等各項證據，並未顯示有何顯
    不可信、以不正方法取得或供述出於非任意性等情況，堪認
    取得證據之過程適當，復均與待證事實具有關連性，且經本
    院於審判程序依法調查，自均得作為證據。
二、訊據被告固不否認與Ａ女係祖孫關係，二人於94年9 月以前
    共同居住於舊址，於94年9 月間共同遷居至新址，就起訴書
    事實(一)之部分，承認有用嘴舔Ａ女之胸部及下體而猥褻Ａ女
    ，就事實(二)之部分，承認有親吻Ａ女之嘴唇而猥褻Ａ女，就
    事實(三)之部分，承認有趁Ａ女睡著時脫Ａ女之外褲及內褲，
    並用手碰觸Ａ女之陰唇等情，惟矢口否認有強制猥褻之犯行
    ，辯稱：就事實(一)、(二)之部分，Ａ女表示反抗後伊就沒有繼
    續再作，就事實(三)之部分，當時Ａ女正在睡覺，伊係因懷疑
    Ａ女與男友發生性行為，基於關心孫女之心情而加以檢查，
    並無滿足自己性慾之意思云云（本院卷第17頁）。辯護人則
    為被告辯護稱：被告就事實(一)、(二)並無實施強暴、脅迫等行
    為，僅係利用未滿14歲之孫女懵懂不解人事可聽任擺佈之機
    會，而加以猥褻，應僅構成刑法第227 條第2 項之對未滿14
    歲之女子為猥褻罪，並非觸犯加重強制猥褻罪；最高法院99
    年度第7 次刑事庭會議決議係針對強制「性交」行為，而本
    案被告係被起訴強制「猥褻」行為，性交與猥褻在法律上係
    不同概念，基於刑法之「最後手段性」、「謙抑思想」，及
    罪刑法定原則中之「類推適用禁止原則」，應認上開決議內
    容不應類推適用於猥褻行為。又被告就事實(三)係利用Ａ女半
    睡半醒精神不濟，不能或不知抗拒，而為猥褻行為，Ａ女經
    驗傷結果顯示下體並無受傷，被告應成立刑法第225 條第 2 
    項之乘機猥褻罪，而非加重強制猥褻罪及乘機性交罪。被告
    對Ａ女有十幾年之養育恩情，本案發生後，被告已取得Ａ女
    之諒解，並與Ａ女之父、母、外祖父達成和解，請求依刑法
    第59條規定減輕其刑，並給予緩刑機會等語。經查：
  (一)被告與被害人Ａ女係祖父與孫女之直系血親關係，且Ａ女係
    85年8 月間出生等情，有被告與Ａ女之全戶戶籍資料、Ａ女
    代號與真實姓名對照表附卷可稽。而被告與其配偶（代號34
    09-9966C，即Ａ女之祖母）係共同扶養、照顧Ａ女，被告因
    工作關係，週一至週五均住在雲林，週五晚上返家與配偶、
    Ａ女相聚，週日下午再返回雲林等情，為被告所自承，且經
    證人Ａ女於偵訊時、Ａ女之祖母於警詢時證述綦詳（他字卷
    第23至24頁、第10頁），此部分事實堪信為真。又被告於99
    年12月9 日檢察官偵訊時表示：搬至現在之戶籍地址已五年
    多（偵字卷第43頁）；證人Ａ女於檢察官偵訊時稱：新家是
    2006年搬過去的（他字卷第24頁），於本院審理時稱：伊升
    國小四年級時搬到新家（本院卷第45頁）；對照證人即Ａ女
    之母（代號3409-9966D）於99年12月23日檢察官偵訊時證稱
    ：被害人現在是國中三年級，不曾留級過，同一年級也沒有
    唸過兩次，被害人是唸完幼稚園大班，就直接去唸國小一年
    級，中間都沒有中斷過等語（偵字卷第71頁），以「99年12
    月間Ａ女係國中三年級」作為基礎倒推時間可知，證人Ａ女
    應係在94年（西元2005年）9 月間開始就讀國小四年級，對
    照被告與Ａ女之戶籍資料顯示Ａ女之戶籍於94年7 月間即遷
    入上述新址，核與被告上開所述及Ａ女於審理時之陳述相符
    ，與Ａ女於偵訊時陳稱2006年不合等情，足認被告與配偶及
    Ａ女係在94年9 月（國小四年級學期開始）以前共同居住於
    舊址，三人並於94年9 月間共同遷居至新址。
  (二)本案之報案過程，係因Ａ女忍無可忍，於99年6 月間將其受
    性侵害之情形告知其母3409-9966D，再告知其祖母3409-996
    6C、外祖父3409-9966A及男友洪○○，復又告知學校導師潘
    ○○、劉○○及輔導處主任王○○，校方因而報警處理等情
    ，此有證人Ａ女於偵訊之證言（他字卷第26頁）、證人即Ａ
    女之祖母3409-9966C於警詢之證言（偵字卷第18至19頁）、
    證人即Ａ女之母3409-9966D於警詢及偵訊之證言（偵字卷第
    20至22頁、第70至71頁）、證人即Ａ女之外祖父3409-9966A
    於警詢及偵訊之證言（偵字卷第13至17頁、第69至70頁）、
    證人即Ａ女之國一導師潘○○於警詢及偵訊之證言（偵字卷
    第30至31頁、第69頁）、證人即Ａ女之現任導師劉○○於警
    詢及偵訊之證言（偵字卷第27至29頁、第68至69頁）、證人
    即Ａ女之輔導主任王○○於偵訊之證言（偵字卷第71至72頁
    ）、證人即Ａ女之男友洪○○於警詢之證言（偵字卷第23至
    24頁）、證人即基隆市警察局婦幼隊小隊長簡國雄於檢察官
    偵訊之證言（偵字卷第81至82頁）在卷可參。卷內之兩張小
    紙條，一紙記載「2010、06、27，我會恨你一輩子，你已背
    叛了爺，不給爺改過自新的機會，從今後也別奢望爺會對你
    好」，另紙記載「爺對不起你，從今後爺要做一個健康又正
    常的爺！你有給很多次機會，爺還是一直爺同樣愛你一輩子
    」（他字卷第9 頁），證人Ａ女於偵訊時則證稱：爺爺有發
    四封簡訊，我的手機只留下最後一封9 月26日的簡訊，其他
    三封簡訊我已經刪除了，被刪除的三封簡訊都是6 月25日發
    的。上述二則簡訊這是我抄的，本來是外公要抄的，因為我
    寫的比較快，外公跟我說要抄下來，我抄下來之後就把紙條
    拿給外公（他字卷第26頁）。卷內尚有一張紙條，其上記載
    「2010.09.26爺對你很愧咎，爺決沒有對你有侵犯之心，只
    懷疑你跟他有性行為，但一切證明你還是處女身，爺不該做
    這種觸檢行為，爺爺慎重向你道歉，請原諒於後決不再犯，
    是我最真誠的保證，爺對你的付出是沒有條件的，上個月是
    你的生日，爺在你桌上螢幕後面有包生日祝福，我看你還沒
    有發現拿」（他字卷第22頁），經證人即Ａ女之外祖父3409
    -9966A證實係伊抄寫，其內容與卷附行動電話簡訊照片之內
    容相符（他字卷第17頁），復經檢察官及本院先後就證人Ａ
    女之行動電話所保存之簡訊當庭勘驗查明與上開內容相同（
    他字卷第26頁、本院卷第49頁），被告亦不否認其確有發送
    上開簡訊予Ａ女（偵字卷第45至46頁），益徵證人Ａ女對被
    告指述之內容，並非憑空杜撰之詞。
  (三)關於事實欄一(一)、(二)部分（以下簡稱事實(一)、事實(二)）：
    1.按88年4 月21日修正前刑法第224 條第1 項，原規定「對
      於男女以強暴、脅迫、藥劑、催眠術或他法，至使不能抗
      拒而為猥褻之行為者，處……。」所謂「他法」，依當時
      規定固指類似於強暴、脅迫、藥劑、催眠術或與之相當之
      方法。惟該條文於88年4 月21日修正時，已修正為「對於
      男女以強暴、脅迫、恐嚇、催眠術或其他違反其意願之方
      法，而為猥褻之行為者，處……（修正後僅有一項）。」
      依立法理由說明，係以原條文之「至使不能抗拒」，要件
      過於嚴格，容易造成受侵害者，因為需要「拼命抵抗」而
      致生命或身體方面受更大之傷害，故修正為「違反其意願
      之方法」（即不以「至使不能抗拒」為要件）。則修正後
      所稱其他「違反其意願之方法」，應係指該條所列舉之強
      暴、脅迫、恐嚇、催眠術以外，其他一切違反被害人意願
      之方法，妨害被害人之意思自由者而言，不以類似於所列
      舉之強暴、脅迫、恐嚇、催眠術等相當之其他強制方法，
      足以壓抑被害人之性自主決定權為必要，始符立法本旨（
      最高法院97年度第5 次刑事庭會議決議內容參照）。
    2.證人Ａ女於檢察官偵訊時證稱：爺爺在我幼稚園的時候，
      沒有用手指伸入我的下體，但有用嘴巴舔我的全身，是在
      舊家我叔叔的房間準備睡覺時，當時叔叔還跟爺爺、奶奶
      一起住沒有搬走，爺爺用嘴巴舔我全身，包括舔我的胸部
      及我的下體，伊讀幼稚園時，爺爺用嘴巴舔我全身，只發
      生過一次，我記得是讀幼稚園大班，我有覺得不舒服，因
      為我當時覺得很噁心，而且我的腳被扳開。又有一次，爺
      爺親我，用嘴巴伸舌頭，伸入我的嘴巴接吻，我覺得不舒
      服，跟爺爺接吻只有一次，是在國小四、五年級的時候，
      在新家我的房間等語（他字卷第24頁）；於本院審理時亦
      證稱：被告在舊家確實有對我作讓我感到不舒服的事情，
      幼稚園那段期間我沒有跟被告說什麼，直到長大以後我才
      有直接跟被告說不要那樣子，被告作起訴書所載犯行當下
      我沒有特別跟被告說什麼，但我有用肢體動作反抗，沒有
      很明顯，所以被告可能會覺得我沒有極力反抗。另外在國
      小有一次，時間我忘記了，大約是在國小畢業旅行之前，
      約11月之前，在新家我的房間內，我跟被告在房間，我記
      得被告有親我的嘴，當時我有推開被告，我有表示我不想
      的意思等語（本院卷第45至46頁）。依上開證述內容可知
      ，Ａ女已表明「被告在Ａ女就讀幼稚園大班時，在舊址住
      處，曾經違反Ａ女之意願，以嘴舔Ａ女之胸部及下體猥褻
      Ａ女，當時Ａ女有以肢體動作反抗」，且「被告在Ａ女就
      讀國小四、五年級時，在新址住處，曾經違反Ａ女之意願
      ，以嘴親吻Ａ女之嘴，將舌頭伸入Ａ女嘴內，當時Ａ女有
      推開被告以表示不願之意」等情。
    3.被告於警詢時僅承認有於99年間趁Ａ女睡著時偷看、檢查
      Ａ女之下體（即事實(三)之部分），否認有不法侵害Ａ女之
      任何情事（偵字卷第4 至6 頁）；於檢察官偵訊時亦否認
      有Ａ女所述幼稚園大班及國小四、五年級發生之上開情事
      （偵字卷第45頁）；於本院準備程序改稱：就事實(一)承認
      有用嘴舔Ａ女之胸部及下體，就事實(二)承認有親吻Ａ女之
      嘴，這二次行為都不是單純關心孫女之心態，承認有猥褻
      犯意及行為，惟辯稱上述行為發生時Ａ女均無反抗云云（
      本院卷第17頁）；於本院審理程序再改稱：Ａ女所述她就
      事實(一)、事實(二)有以手推開伊表示反抗之意等情實在，但
      Ａ女推開伊之後伊就沒有繼續動作了（本院卷第58頁）。
      被告歷次陳述既有明顯不一，足徵其有供述不實避重就輕
      之情形，而其自承確實有對Ａ女為「用嘴舔Ａ女之胸部及
      下體」及「用嘴親吻Ａ女之之嘴」之行為，亦自承「二次
      行為Ａ女均有以手推開表示反抗之意」，可見證人Ａ女所
      述上開內容確屬實在，並無虛言，縱使其已無法精確陳述
      發生之確切時點，亦不影響本院就上開事實認為確屬存在
      之認定。
    4.查證人Ａ女係85年8 月間出生，以證人即Ａ女之母上開證
      言作為基礎倒推時間可知，Ａ女就讀幼稚園大班之時間（
      扣除7 月至8 月之暑假）應係在90年9 月間起至91年6 月
      間止，而Ａ女就讀國小四、五年級之時間（扣除7 月至 8
      月之暑假）應係在94年9 月間起至96年6 月間止。因證人
      Ａ女就發生之確切時間已無法精確陳述，而事實(一)之發生
      時間縱使認定為「90年9 月間起至91年6 月間止之某日」
      ，因不會涉及後續論罪科刑時有對被告有利或不利之差異
      ，尚可認為係在「90年9 月間起至91年6 月間止此段期間
      之某日」發生；然事實(二)之發生時間，依上開方式僅足推
      論係在「94年9 月間起至96年6 月間止」，無法藉由證人
      Ａ女之陳述作更精確之認定，而前開期間因刑法有部分條
      文於94年2 月2 日修正公布，並於95年7 月1 日起生效施
      行，故事實(二)之發生時間認定為「94年9 月間起至95年 6
      月30日止此段期間之某日」抑或「95年7 月1 日起至96年
      6 月間止此段期間之某日」，在後續論罪科刑時對被告即
      有差異（前者行為時法係修正前之舊法，後者行為時法係
      修正後之新法），如認定為「94年9 月間起至95年6 月30
      日止此段期間之某日」，對被告顯然較為有利（相關法律
      之比較適用詳見後述），本諸「罪證有疑、利歸被告」之
      刑事證據法則，自應就事實(二)之發生時間認定為係「94年
      9 月間起至95年6 月30日止此段期間之某日」。因此，Ａ
      女於上開事實(一)之被害時間為未滿七歲之兒童，於上開事
      實(二)之被害時間為七歲以上未滿十二歲之兒童，亦足堪認
      定。
    5.被告與Ａ女係祖父與孫女之關係，且被告係成年人，心智
      狀況正常，無任何智能障礙或精神障礙（參本院卷精神鑑
      定報告），其顯然清楚一般家庭於祖孫之間因親情而生之
      互動行為（如單純之擁抱、親吻額頭、臉頰或輕吻嘴巴）
      ，與以猥褻滿足性慾之意而「以嘴舔胸部及下體」及「以
      嘴親吻嘴並將舌頭伸入對方嘴內」之行為，有所不同，且
      後者之猥褻行為，除非係雙方因互有男女情愫而願意發生
      者不會感覺不悅外，衡情就「被舔胸部及下體」及「被親
      吻且對方將舌頭伸入自己嘴裡」之一方，顯然會產生噁心
      不舒服之感覺，且即使係具有親情關係之年幼孫女，對此
      種行為亦不可能欣然接受。證人Ａ女既證稱在被告對其為
      「以嘴舔胸部及下體」及「以嘴親吻嘴並將舌頭伸入自己
      嘴內」之行為時，感覺噁心不舒服，且當時有以肢體動作
      表示拒絕等情，被告亦自承二次行為時Ａ女均有以手推開
      表示拒絕之意，可見證人Ａ女於被告作出事實(一)、(二)行為
      時，確實係不願意接受被告之猥褻行為，且有以肢體動作
      向被告表示拒絕不願之意。被告知曉上開猥褻行為本來即
      非他人（指非對被告有男女情愫之人）願意接受之內容，
      尤其在事實(一)之行為遭Ａ女排斥拒絕後，更不可能期待Ａ
      女能認同其所作事實(二)之行為，被告辯稱於事實(二)當時不
      知道Ａ女會反抗云云，顯難採信。況且，「舔胸部及下體
      」因身體部位不同，需要相當時間，「親吻嘴並將舌頭伸
      入對方嘴內」係具侵入性質之動作（因並非進入Ａ女之性
      器、肛門，故非刑法之性交行為，僅屬猥褻行為），除非
      對方願意配合，否則顯然需要藉由舌端施力方能將舌頭伸
      入對方嘴內，此亦需要相當時間，Ａ女既自始不願接受上
      開行為，更不可能配合被告，參酌被告歷次陳述顯現其避
      重就輕之心態，應認其當時確實係在知曉且感覺Ａ女有以
      肢體動作表示拒絕意思時，仍對Ａ女為上開事實(一)、(二)之
      猥褻行為，此等行為既非偷襲式、短暫性之性騷擾行為，
      自應認為係刑法妨害性自主罪章所指「以其他違反其意願
      之方法」所為之強制猥褻行為。辯護人雖主張最高法院99
      年度第7 次刑事庭會議決議係針對強制「性交」行為，不
      能類推適用於本案所起訴之強制「猥褻」行為，然Ａ女於
      遭猥褻時既有反抗，且為被告所知曉，被告對Ａ女之上開
      二次猥褻犯行顯然係在違背Ａ女意願之情況下發生，自應
      認為被告就事實(一)、(二)均係「以其他違反被害人意願之方
      法」而為之強制猥褻行為。
  (四)關於事實欄一(三)部分（以下簡稱事實(三)）：
    1.證人Ａ女於檢察官偵訊時證稱：在我國二快升國三時，就
      是今年4 月底、5 月初時，平常我都跟奶奶一起睡在同一
      張床上，爺爺是睡另外一個房間的另外一張床，這次爺爺
      回來，卻跑來跟我及奶奶一起睡同一張床，當時是晚上11
      時過後，那天是星期五晚上，因為上課很累，我開始睡覺
      之後就睡的很沉，在半睡半醒的狀態下，我覺得有東西在
      我下體裡面，但我沒有完全醒過來，我有用手揮看一下有
      無東西，在半睡半醒中覺得沒有，所以我又睡著了。隔天
      ，我原來覺得是幻覺，但是5 月16日的晚上，爺爺跟我說
      ，「妳知道嗎，我有一天有把手指伸進去妳逼逼」，逼逼
      是我們家人講女生下體的身體部位的稱呼，後來我跟爺爺
      翻臉，爺爺就馬上改口說這是開玩笑的（他字卷第25頁）
      ；於本院審理時亦證稱：我不確定被告有無脫掉我的褲子
      ，但我很確定他有把手指伸入我的下體，平常我都與奶奶
      一起睡，當時是週末，爺爺回基隆，我們三人都睡在同一
      間房，爺爺、奶奶睡在我的兩邊，我睡中間，當時是三更
      半夜，我本來在睡覺，我感覺被告將手指插入我身體裡面
      ，下體部位好像有人在摸，所以我有起身一下，並用手確
      認，但是沒有摸到任何東西，因為我當時很累，就繼續睡
      覺了。不記得褲子有無被脫下，應該沒有。當時沒有對話
      ，我起身確認查無異狀就繼續睡覺。事情發生後，我沒有
      詢問，直到隔約一、二個月爺爺自己跟我說曾經對我做這
      樣的事情我才知道，事發當時我心裡只是懷疑，事後爺爺
      主動跟我說這件事，所以我更加確定，爺爺有問我有無跟
      男友發生性行為，我回答沒有，爺爺卻跟我說某日晚上曾
      將手指伸入我的下體，他認為我有與男友發生性行為，我
      聽到爺爺說他將手指伸入我的下體，我很生氣，就對他說
      怎麼可以對我做這種事，他才改口說他沒有做這件事情（
      本院卷第46至48頁）。依上開證述內容，Ａ女顯係表示「
      與爺爺、奶奶同睡一張床，在睡夢中感覺下體遭人以手指
      侵入，起身查看卻無異狀，因疲累而繼續睡覺」等情。
    2.被告於警詢時供稱：伊平日在雲林工作，每週五晚上23時
      左右回家，週日下午17時回雲林，平日太太與Ａ女睡家中
      主臥室，伊回家都睡在兒子的小房間內，伊曾趁Ａ女睡覺
      時脫其褲子看其下體，伊有輕輕撥開她的陰道，一看就知
      道是處女，隔天伊告訴Ａ女「爺爺有懷疑妳與男友有無發
      生性行為，故有看妳的下體，爺爺錯了，不該檢查妳下體
      」，伊沒有猥褻孫女（偵字卷第4 至6 頁）；於檢察官偵
      訊時則供稱：舊址有二個房間，伊與太太及Ａ女同一房間
      ，另一個兒子單獨一間；新址有三個房間，太太與Ａ女同
      睡，伊回家時睡另一間，伊另外一個兒子沒有搬出去之前
      睡單獨一間。Ａ女常常住在男友洪○○家，那天應該是99
      年6 月12日凌晨2 點半左右Ａ女才回家，Ａ女回到她與伊
      太太的房間睡覺，伊原本睡在伊太太的房間，Ａ女回來後
      伊就到另一個房間去睡，同日早上9 點半，太太離開睡覺
      的房間去客廳，伊想要檢視Ａ女的下體以了解Ａ女有無與
      洪○○發生性關係，伊就去Ａ女睡覺的房間，伊把Ａ女的
      外褲及內褲脫到一半，伊用手去撥Ａ女的下體，伊一看就
      知道Ａ女是處女，伊有用手撥開Ａ女的陰唇，陰蒂伊沒有
      碰到，伊的衣服及褲子都沒有脫掉，亦無將自己褲子拉鍊
      拉開，伊後來跟Ａ女說，爺爺有對妳作視檢的動作，爺爺
      對不起妳。伊家稱女人下體都叫逼逼，伊沒有用手指插入
      Ａ女之陰道（偵字卷第44至45頁）；於本院準備程序辯稱
      ：伊有用手撫摸Ａ女之下體，有用手將Ａ女之陰唇掰開來
      看，但伊是以關心孫女之心態做這件事情，沒有滿足自己
      性慾之意思云云（本院卷第17頁）。其歷次供述均自承有
      以手碰觸Ａ女之下體外陰部，惟辯稱係在日間（而非深夜
      ）基於關心孫女之心態而查看Ａ女是否為處女。
    3.將證人Ａ女上開證言與被告歷次供述比對可知，「被告有
      以手碰觸、撫摸Ａ女之下體外陰部」，顯係被告自承且有
      證人Ａ女之證言可佐證之事實。而被告係模具工程師（偵
      字卷第4 頁），並非醫師，亦無醫學方面之專業，如何能
      確認Ａ女之處女膜是否完整？況且，被告以往曾對Ａ女為
      上開事實(一)、(二)之猥褻行為，其對於Ａ女之心態既非僅止
      於祖孫親情關係，豈有在Ａ女熟睡之際，竟不帶任何邪念
      ，不起任何性慾，純係為「檢查是否為處女」而以手碰觸
      、撫摸Ａ女之下體外陰部？是其辯解顯係卸責之詞，無從
      採信。至於證人Ａ女所述當時感覺下體有遭手指侵入一節
      ，因Ａ女在99年9 月20日曾接受驗傷，經醫師檢查結果，
      其外陰部、處女膜無新傷痕，有行政院衛生署基隆醫院受
      理疑似性侵害事件驗傷診斷書存卷可佐（參本院卷第28-1
      頁，原本附於偵字卷密封袋中），前揭診斷結果既未認定
      Ａ女之性器有遭入侵受傷之痕跡，關於「Ａ女之陰部曾遭
      侵入」而達刑法定義之「性交」程度一節，卷內僅有Ａ女
      之單一指訴，在欠缺其他補強證據之情況下，本諸「罪證
      有疑、利歸被告」之刑事證據法則，自僅能認定被告所為
      係「猥褻」行為而非以手指侵入Ａ女陰部之「性交」行為
      。又證人Ａ女始終證述其係在睡夢中、在半睡半醒之際感
      覺下體有遭侵犯，依其起身查看、摸不到東西後繼續睡覺
      之情狀觀之，Ａ女當時縱使曾短暫醒來，因當時睡意沉重
      ，意識亦不甚清楚，可見Ａ女在受被告碰觸、撫摸等猥褻
      行為時係因熟睡而呈現不知抗拒之狀態，且因此等行為使
      Ａ女甦醒。是以，被告上開猥褻行為，顯然應屬對於少女
      利用其熟睡不知抗拒之情形而為猥褻之乘機猥褻行為。
    4.至於Ａ女所述案發時間係在99年4 月底、5 月初某日深夜
      ，被告所述案發時間係在99年6 月12日早上，雖互核有異
      ，然由證人即Ａ女之祖母3409-9966C於警詢時稱：今年 5
      月Ａ女有說爺爺從以前幼稚園開始就會摸她，最近是今年
      5 、6 月時用手指摸她下體，她覺得好像在睡覺夢到有人
      摸她（偵字卷第18至19頁），證人即Ａ女之母3409-9966D
      於警詢時稱：她是今年5 月底、6 月初告訴伊，說爺爺從
      幼稚園到國中以來都對她有侵犯行為（偵字卷第21頁），
      證人即Ａ女之男友洪○○於警詢時稱：她是今年4 月間親
      口告訴伊，說爺爺從小以來都對她毛手毛腳有侵犯行為（
      偵字卷第14頁），證人即Ａ女之外祖父3409-9966A於警詢
      時稱：Ａ女是在99年6 月27日下午6 時許告訴伊，她說從
      小時候就被祖父抱著撫摸、摩擦下體（偵字卷第14頁），
      而被告則提出自己之日記，表示正確時間係在99年6 月12
      日早上（偵字卷第49頁），本院綜參上情，認依卷內證據
      雖無法精確認定事實(三)發生之確切時點，然被告於「99年
      4 月底起至同年6 月12日止此段期間之某日」，在新址住
      處房間內，確實有對Ａ女利用其熟睡不知抗拒而乘機猥褻
      Ａ女等情，應屬堪可確認為真之事實，爰將事實(三)之發生
      時間，認定為「99年4 月底起至同年6 月12日止此段期間
      之某日」。
  (五)綜上所述，被告對Ａ女之二次強制猥褻犯行及一次乘機猥褻
    犯行，均事證明確，且足堪認定。
三、被告為事實(一)、事實(二)之行為後，94年2 月2 日修正公布之
    刑法，已於95年7 月1 日起生效施行。修正後刑法第2 條第
    1 項規定：「行為後法律有變更者，適用行為時之法律。但
    行為後之法律有利於行為人者，適用最有利於行為人之法律
    」，係依「從舊從輕」原則決定新舊法之比較適用問題，此
    條規定係規範行為後法律變更所生新舊法律比較適用之準據
    ，該條本身雖經修正，尚無比較新舊法之問題，應一律適用
    裁判時之現行刑法第2 條以決定適用之刑罰法律。且按法律
    變更之比較適用原則，於比較時應就罪刑有關之共犯、未遂
    犯、想像競合犯、牽連犯、連續犯、結合犯，以及累犯加重
    、自首減輕暨其他法定加減原因（如身分加減）與加減例等
    一切情形，綜其全部罪刑之結果而為比較，不能割裂分別適
    用有利之條文。茲將新舊法比較之情形臚列如下：
  (一)刑法第224 條之1 加重強制猥褻罪之成立，係以刑法第 222 
    條第1 項各款所定情形為加重要件，而刑法第222 條第1 項
    第2 款，由修正前所定「對十四歲以下之男女犯之者」，修
    正為「對未滿十四歲之男女犯之者」。按「稱以上、以下、
    以內者，俱連本數或本刑計算。」，為刑法第10條第1 項所
    明定；則刑法第222 條第1 項第2 款所指強制猥褻之被害人
    年齡，顯已由原定「包括十四歲之男女」，修正為「不包括
    十四歲之男女」；倘行為人係對「十四歲之男女」為強制猥
    褻，於修正前應適用刑法第222 條第1 項第2 款加重強制猥
    褻罪論處，於修正後則應適用法定本刑較低之刑法第224 條
    普通強制猥褻罪論處，故該款之修正自屬法律之變更，應為
    新舊法之比較適用（最高法院96年度台上字第326 號判決意
    旨參照）。本案被害人Ａ女於事實(一)、事實(二)所載遭被告強
    制猥褻時均尚未滿14歲，無論修正前後均構成加重強制猥褻
    罪，修正後之上開規定對被告並無較有利，自應適用被告行
    為時之刑法224 條之1 、第222 條第1 項第2 款規定論處。
  (二)修正前刑法第51條第5 款規定：「數罪併罰宣告多數有期徒
    刑者，於各刑中之最長期以上，各刑合併之刑期以下，定其
    刑期。但不得逾二十年」；修正後刑法第51條第5 款規定：
    「宣告多數有期徒刑者，於各刑中之最長期以上，各刑合併
    之刑期以下，定其刑期。但不得逾三十年」，比較新舊法結
    果，以修正前之規定較有利於被告。
  (三)綜上所述，經綜合比較之結果，以修正前之規定，較有利於
    被告，就被告所犯事實(一)、事實(二)之犯行，應整體適用修正
    前刑法之有關規定。
四、被告為事實(三)之行為後，刑法第225 條第2 項乘機猥褻罪雖
    未修正變動，然該條文並未依被害人之年齡而對行為人區分
    不同程度之刑事責任。又「兒童及少年福利法」已於100 年
    11月30日經總統以華總一義字第10000267831 號令修正公布
    ，名稱改為「兒童及少年福利與權益保障法」，其中第 112 
    條規定係自公布日施行，依中央法規標準法第13條規定，應
    自100 年12月2 日起生效。原「兒童及少年福利法」第70條
    之規定於修正前後並無變更，僅法律名稱變更為「兒童及少
    年福利與權益保障法」，條次移列至第112 條，並為部分用
    語之修正而已（即第1 項但書「不在此限」修正為「從其規
    定」）。而刑法第2 條第1 項「法律變更」，與法律修正之
    概念有別；所謂法律變更應係指因法律修正而「刑罰」有實
    質之更異而言（如修正後新舊法法定本刑輕重變更或犯罪構
    成要件寬嚴不同），始有依上開規定為準據法而比較適用新
    法或舊法之問題。如新舊法處罰之輕重仍然相同（例如僅形
    式上修正法律用語或條次移列），並無有利或不利之情形，
    即無適用上開規定為比較之餘地，自應依一般法律適用之原
    則，適用現行、有效之裁判時法論處（最高法院95年台上字
    第6159號、96年度台上字第5808號判決意旨可資參照）。上
    開兒童及少年福利法第70條第1 項本文，於修正後成為兒童
    及少年福利與權益保障法第112 條第1 項本文，均係規定「
    成年人故意對兒童及少年犯罪者，加重其刑至二分之一」，
    並非法律變更，自應逕行適用現行兒童及少年福利與權益保
    障法第112 條第1 項本文之規定。
五、論罪科刑：
  (一)查Ａ女係85年8 月間出生，其於上開事實(一)之被害時間為未
    滿七歲之兒童，於上開事實(二)之被害時間為七歲以上未滿十
    二歲之兒童，於上開事實(三)之被害時間為十二歲以上未滿十
    四歲之少女，亦屬未滿十八歲之少年。是以，被告對Ａ女所
    為，就事實(一)及事實(二)部分，均係犯刑法第224 條之1 對十
    四歲以下女子犯強制猥褻罪（依修正前刑法第222 條第1 項
    第2 款加重），就事實(三)部分，係犯刑法第225 條第2 項、
    兒童及少年福利與權益保障法第112 條第1 項本文之成年人
    故意對少年犯乘機猥褻罪。被告與Ａ女係直系血親，二人之
    間具有家庭暴力防治法第3 條第3 款之家庭成員關係，且被
    告對Ａ女所犯上開三罪，均係家庭成員間故意實施身體上不
    法侵害之行為，故被告所為亦屬家庭暴力防治法第2 條第 2 
    款所稱之家庭暴力罪，惟因家庭暴力防治法就家庭暴力罪並
    無另定刑罰之規定，是以，被告所為仍應依上開刑法第 224 
    條之1 對十四歲以下女子犯強制猥褻罪（指事實(一)、事實(二)
    ）、刑法第225 條第2 項、兒童及少年福利與權益保障法第
    112 條第1 項本文之成年人故意對少年犯乘機猥褻罪（指事
    實(三)）論處。
  (二)檢察官就事實(三)部分，於起訴書認被告係涉犯刑法第224 條
    之1 之加重強制猥褻罪嫌，公訴檢察官於論告時則表示可能
    係涉犯刑法第225 條第1 項之乘機性交罪嫌（本院卷第61頁
    ）；惟本院審理結果，認被告就事實(三)部分應係犯刑法第22
    5 條第2 項、兒童及少年福利與權益保障法第112 條第1 項
    本文之成年人故意對少年犯乘機猥褻罪，公訴意旨認係犯加
    重強制猥褻罪或乘機性交罪，均有未恰，惟因基本社會事實
    尚屬同一，爰由本院逕予變更起訴法條（業經本院踐行告知
    罪名之程序，本院卷第121 頁）。
  (三)被告所犯上開三罪之間，其中事實(一)及事實(二)之犯行雖均係
    在刑法舊法時代發生，然兩者相隔時間長達數年之久，顯難
    認為有連續犯之關係，自無從適用修正前刑法第56條連續犯
    之規定以一罪論。因此，被告就上開三罪，顯係犯意各別，
    行為互殊，應予分論併罰。
  (四)被告係成年人，Ａ女於事實(三)發生時係未滿十八歲之少年，
    被告就事實(三)係對Ａ女故意犯乘機猥褻罪，就該罪自應依兒
    童及少年福利與權益保障法第112 條第1 項本文規定，予以
    加重其刑。至於被告就事實(一)及事實(二)所犯之加重強制猥褻
    罪（即對十四歲以下女子犯強制猥褻罪），係就被害人年齡
    （十四歲以下）所設特別處罰規定，自不得再依現行兒童及
    少年福利與權益保障法第112 條第1 項本文或修正前兒童及
    少年福利法第70條第1 項本文加重其刑。
  (五)被告就事實(一)及事實(二)所犯之加重強制猥褻罪，其法定刑為
    「三年以上十年以下有期徒刑」，而由卷附證據資料觀之，
    Ａ女自幼父母離婚，雖約定由其父行使親權（參本院卷密封
    袋內之戶籍資料），然實際上Ａ女約二歲起即與被告及3409
    -9966C同住，由祖父母共同且長期扶養，於本案開始偵查後
    ，Ａ女曾改至外祖父母家居住，然於最近又返回被告及3409
    -9966C之住處居住，且Ａ女係長期接受祖父母或外祖父母之
    隔代教養，其父母於本案開始偵查之前及偵查、審判期間，
    均無積極表示欲接回Ａ女同住而扶養、照顧Ａ女之意（Ａ女
    之父未曾到庭亦未以書狀表示意見，惟有簽立和解書；Ａ女
    之母雖有簽立和解書，然曾到庭表示對被告不滿之意，另稱
    自己經濟狀況不佳，故得知Ａ女遭遇後，僅對Ａ女表示希望
    她回父親住處或至外祖父母住處居住，但Ａ女執意回祖父母
    住處，其無法阻止Ａ女，參本院卷第129 頁），足見以Ａ女
    之成長過程觀之，其生活中最親近之家人應為祖母，其次即
    為祖父即被告。被告就事實(一)及事實(二)之犯行雖係違反Ａ女
    之意願，然其自述平日甚為疼愛Ａ女，由Ａ女陳述之內容可
    知被告亦未曾對其有以打、罵等激烈手段強迫就範之情形，
    參酌Ａ女之母於警詢中曾提及：Ａ女小時候伊常去探視她，
    看到她爺爺對她呵護的行為，就覺得有超出一般爺孫感情（
    偵字卷第22頁），可見被告所述因疼愛Ａ女，感覺像情人一
    般，致作出上述衝動行為等情（本院卷第59頁），並非無稽
    。又被告與Ａ女及其父、母已達成民事和解（參本院卷第72
    頁損害賠償協議書），Ａ女於審理中亦以書狀表示原諒被告
    之意（本院卷第66頁），本院綜參上情，認縱使對被告所犯
    之加重強制猥褻罪均量處法定最低刑度（有期徒刑三年），
    仍屬情輕法重，而有堪可憫恕之情狀，爰依刑法第59條規定
    ，就其所犯上開加重強制猥褻罪二罪，均予減輕其刑。惟被
    告所犯成年人故意對少年犯乘機猥褻罪之部分，因尚無情輕
    法重情事，不予適用刑法第59條減刑規定。
  (六)爰審酌被告於本案前並無任何刑事犯罪紀錄，有臺灣高等法
    院被告前案紀錄表存卷可佐，其係被害人Ａ女之祖父，且為
    Ａ女成長過程中十分親近之人，本應對Ａ女善加保護、教養
    ，竟罔顧倫理，竟為求自己性慾之滿足，對Ａ女為上開猥褻
    行為，所為實不可取，參以被告犯行雖對Ａ女之身心發展造
    成相當損害，惟由Ａ女書狀陳述之內容及導師劉老師對其給
    予「不錯，蠻負責任，很有自信」等高度評價之狀況觀之，
    被告之失當行為對Ａ女並未造成人格發展缺陷，可期待Ａ女
    日後應能回歸正常生活，兼衡被告各次犯行所使用之方式，
    於犯後坦承部分犯行，尚有流露悔意等一切情狀，分別量處
    如附表「主文」欄所示之刑，並定其應執行之刑，以資懲儆
    。又中華民國九十六年罪犯減刑條例業於96年7 月16日施行
    ，被告就事實(一)及事實(二)之犯行雖均係在96年4 月24日前所
    為，惟本院就該二次犯行，均係量處逾有期徒刑1 年6 月之
    刑度，依中華民國九十六年罪犯減刑條例第3 條第1 項第15
    款規定，自不得予以減刑。
  (七)按刑法第74條緩刑之規定，亦於94年2 月2 日修正公布，並
    於95年7 月1 日起生效施行。惟參照最高法院95年度第8 次
    刑事庭會議決議內容，犯罪在新法施行前，新法施行後緩刑
    之宣告，應逕適用新法第74條之規定（其效力不及於從刑及
    保安處分之宣告）。查被告於本案前並無任何前科，更未曾
    受有期徒刑以上刑之宣告，有上開前案紀錄表足查，其因思
    慮欠周，將祖孫親情轉為男女之情，而有上述不法舉措，固
    有不該，惟其犯後已深表後悔，且與Ａ女及其父、母達成民
    事和解，經Ａ女具狀表示：因感激爺爺、奶奶養育之恩，且
    伊清楚爺爺本質其實不壞，亦知曉家中需要爺爺繼續工作，
    方能降低生活壓力，況爺爺也承擔其所作所為、並未選擇逃
    避，故願意原諒爺爺，希望給爺爺一個改過自新之機會等語
    （本院卷第66頁）；而Ａ女之外祖父雖於警詢中提出告訴，
    然於審理時亦當庭表示願意原諒被告（本院卷第63頁）；Ａ
    女之母於審理時雖表示不希望給被告緩刑，然其陳述之理由
    係以：伊當時係勉強接受和解，本案剛發生時，Ａ女之父曾
    表示會繼續支付Ａ女之教育等費用，但Ａ女之父於今年三月
    再婚，後來對Ａ女之生活、教育等費用不如以往，故認為被
    告支付和解金僅係為換取緩刑、動機可議（本院卷第130 頁
    ），惟民法第1089條規定對於未成年子女之權利義務原則上
    係由父母共同行使負擔，且由父母對Ａ女共負扶養義務，Ａ
    女之生活、教育等費用，本應由Ａ女之父母共同負擔；Ａ女
    之母所持上開理由，尚難認為應歸咎於被告，並執為考量是
    否給予緩刑之依據。本院綜合考量上情，併參酌被告確實長
    期有正當工作（參本院卷第134 至141 頁在職證明書、綜合
    所得稅各類所得資料清單），且被告係初次犯罪，復已取得
    Ａ女之諒解，堪認被告經此偵查及審判教訓，應知所警惕，
    信無再犯之虞，前開所宣告之刑，以暫不執行為適當，爰併
    依修正後刑法第74條第1 項第1 款規定，諭知緩刑5 年，以
    勵自新；且為保護被害人Ａ女安全，爰依刑法第74條第2 項
    第7 款規定，命被告應遵守「禁止對Ａ女為騷擾之行為」之
    命令。又刑法第93條第1 項雖亦於94年2 月2 日修正公布，
    並於95年7 月1 日起生效施行，然因保護管束係屬非拘束人
    身自由之保安處分，依刑法第2 條第2 項採「從新主義」規
    定，應直接適用裁判時之法律即修正後之刑法第93條第1 項
    。爰依刑法第93條第1 項第1 款及第2 款規定，併為緩刑期
    間付保護管束之諭知，以收緩刑實效（倘被告未遵循本院諭
    知之緩刑期間所定負擔情節重大者，檢察官得依刑事訴訟法
    第476 條及刑法第75條之1 第1 項第4 款規定，聲請撤銷本
    案緩刑之宣告）。
  (七)末按被告於為事實(一)及事實(二)之犯行後，刑法第91條之1 關
    於強制治療之規定亦於94年2 月2 日修正公布，並於95年 7
    月1 日起生效施行。而刑法第91條之1 所定之強制治療，性
    質上屬拘束人身自由之保安處分，亦有罪刑法定原則及法律
    不溯及既往原則之適用，其因法律變更而發生新舊法律之規
    定不同者，依新法第1 條、第2 條第1 項規定，定其應適用
    之法律，故強制治療之事由，發生在新法施行前者，新法施
    行後，仍應依刑法第2 條第1 項規定，適用最有利於行為人
    之法律（最高法院95年第8 次會議關於中華民國刑法94年修
    正施行後之法律比較適用決議第1 點第3 小點及第8 點第 2
    小點參照）。又行為後法律有變更，致發生新舊法比較適用
    者，關於拘束人身自由之保安處分，因與罪刑無關，均不必
    與其他修正一併為綜合比較（最高法院97年度台上字第1943
    號、96年度台非字第16號判決意旨可資參照）。再按刑法第
    91條之1 有關強制治療之規定，修正前係規定：「犯第 221
    條至第227 條、第228 條、第229 條、第230 條、第234 條
    之罪者，於裁判前應經鑑定有無施以治療之必要。有施以治
    療之必要者，得令入相當處所，施以治療。前項處分於刑之
    執行前為之，其期間至治癒為止。但最長不得逾3 年。前項
    治療處分之日數，以1 日抵有期徒刑或拘役1 日或第42條第
    4 項裁判所定之罰金額數」，修正後則規定：「犯第221 條
    至第227 條、第228 條、第229 條、第230 條、第234 條、
    第332 條第2 項第2 款、第334 條第2 款、第348 條第2 項
    第1 款及其特別法之罪，而有下列情形之一者，得令入相當
    處所，施以強制治療：一、徒刑執行期滿前，於接受輔導或
    治療後，經鑑定、評估，認有再犯之危險者。二、依其他法
    律規定，於接受身心治療或輔導教育後，經鑑定、評估，認
    有再犯之危險者。前項處分期間至其再犯危險顯著降低為止
    ，執行期間應每年鑑定、評估有無停止治療之必要」，比較
    修正前、後之規定，修正後雖將刑前治療改為刑後治療，但
    治療期間未予限制，且治療處分之日數，復不能折抵有期徒
    刑、拘役或刑法第42條第6 項（修正前同條第4 項）裁判所
    定之罰金額數，較之修正前規定不利於被告（最高法院96年
    度第3 次刑事庭會議決議意旨參照），是依前揭說明，修正
    後刑法第91條之1 之規定顯對被告較為不利，自應依刑法第
    2 條第1 項前段，適用修正前刑法第91條之1 規定。本院囑
    託長庚醫療財團法人基隆長庚紀念醫院對被告進行精神鑑定
    ，經該院函覆稱：「綜合背景與測驗結果等資料，顯示被告
    具有中等智能，無人格違常現象，被告無經陳病症狀，未符
    合任何臨床精神疾病診斷；被告自我揭露程度低，回答傾向
    社會期許的內容；被告的妨害性自主行為屬於亂倫行為，利
    用親職關係強制猥褻兒童與青少年時期之直系血親孫女；晤
    談內容顯示被告投射自我性慾，人際邊界模糊，缺乏同理能
    力，無法體會孫女負面經驗與感受；建議應施予強制治療，
    矯正其亂倫之性犯罪心理，並且適度監督與孫女的互動，令
    其避免與孫女獨處，保護孫女的安全」，有該院100 年11月
    16日（100）長庚院基法字第239號函所附精神鑑定報告書在
    卷可憑（本院卷第94至98頁）。本院參酌上開精神鑑定報告
    書之意見，並斟酌被告於審理時自承無法控制其舉動，致對
    近親之被害人Ａ女為上開猥褻行為等情，認其確如鑑定報告
    所載有施以強制治療之必要。故就事實(一)及事實(二)之罪，依
    修正前刑法第91條之1 第1 項、第2 項規定，併諭知被告應
    於刑之執行前令入相當處所，施以治療，其期間至治癒為止
    ，但最長不得逾3 年。另參諸保安處分執行法第4 條之1 第
    1 項第8 款：「因同一原因宣告多數強制治療者，執行其一
    ，其原因不同者，同時執行之」之規定意旨以觀，被告就事
    實(一)及事實(二)所犯之罪，均有施以強制治療之必要，且係基
    於同一原因，揆諸上開規定，僅執行其一之強制治療。另被
    告就事實(三)所犯之罪，修正後刑法第91條之1 已由刑前治療
    改為刑後治療，自無庸於本案判決諭知強制治療，附此敘明
    。
六、依性侵害犯罪防治法第12條第2 項之規定，司法機關所製作
    必須公示之文書，不得揭露被害人之姓名、出生年月日、住
    居所及其他足資識別被害人身分之資訊；因被害人Ａ女與被
    告之間具有親屬關係，故本判決就被害人及被告之姓名分別
    以上開代號代之，且不揭露其父、母、祖母、外祖父、男朋
    友、學校導師、輔導處主任之姓名等足資識別被害人身分之
    資訊，併此指明。
據上論斷，應依刑事訴訟法第299 條第1 項前段、第300 條，家
庭暴力防治法第2 條第2 款，兒童及少年福利與權益保障法第11
2 條第1 項本文，刑法第11條前段、第2 條第1 項前段、第2 項
、第224 條之1 、第225 條第2 項、第59條、第74條第1 項第 1 
款、第2 項第7 款、第93條第1 項第1 款、第2 款、修正前刑法
第51條第5 款、第91條之1 第1 項、第2 項，判決如主文。
本案經檢察官張長樹到庭執行職務。
中　　華　　民　　國　 100　　年　　12　　月　　26　　日
                  刑事第三庭  審判長法  官  陳志祥
                                    法  官  藍君宜
                                    法  官  張婷妮
以上正本證明與原本無異。
如不服本判決應於收受送達後10日內向本院提出上訴書狀，並應
敘述具體理由；其未敘述上訴理由者，應於上訴期間屆滿後20日
內向本院補提理由書(均須按他造當事人之人數附繕本)「切勿逕
送上級法院」。
中　　華　　民　　國　 100　　年　　12　　月　　26　　日
                                    書記官  連懿婷
附錄本案論罪科刑法條
中華民國刑法第224條（強制猥褻罪）
對於男女以強暴、脅迫、恐嚇、催眠術或其他違反其意願之方法
，而為猥褻之行為者，處六月以上五年以下有期徒刑。
中華民國刑法第224條之1（加重強制猥褻罪）
犯前條之罪而有第222 條第1 項各款情形之一者，處三年以上十
年以下有期徒刑。
中華民國刑法第225條第2項（乘機猥褻罪）
對於男女利用其精神、身體障礙、心智缺陷或其他相類之情形，
不能或不知抗拒而為猥褻之行為者，處六月以上五年以下有期徒
刑。
（現行）兒童及少年福利與權益保障法第112條第1項本文
成年人教唆、幫助或利用兒童及少年犯罪或與之共同實施犯罪或
故意對其犯罪者，加重其刑至二分之一。
附表：
┌──┬───────┬──────────────────────────┐
│編號│ 犯 罪 事 實  │          主                      文                │
├──┼───────┼──────────────────────────┤    
│ 一 │事實欄一(一)所示│3409-9966B對十四歲以下之女子以違反其意願之方法，而為│
│    │之事實（即上述│猥褻之行為，處有期徒刑壹年捌月。緩刑伍年，緩刑期間付│
│    │事實(一)）      │保護管束，並應遵守下列事項：禁止對被害人Ａ女為騷擾之│
│    │              │行為；另應於刑之執行前，令入相當處所，施以治療，其期│
│    │              │間至治癒為止，但最長不得逾年。                    │
├──┼───────┼──────────────────────────┤
│ 二 │事實欄一(二)所示│3409-9966B對十四歲以下之女子以違反其意願之方法，而為│
│    │之事實（即上述│猥褻之行為，處有期徒刑壹年柒月。緩刑伍年，緩刑期間付│
│    │事實(二)）      │保護管束，並應遵守下列事項：禁止對被害人Ａ女為騷擾之│
│    │              │行為；另應於刑之執行前，令入相當處所，施以治療，其期│
│    │              │間至治癒為止，但最長不得逾年。                    │
├──┼───────┼──────────────────────────┤
│ 三 │事實欄一(三)所示│3409-9966B成年人故意對少年犯乘機猥褻罪，處有期徒刑壹│
│    │之事實（即上述│年。緩刑伍年，緩刑期間付保護管束，並應遵守下列事項：│
│    │事實(三)）      │禁止對被害人Ａ女為騷擾之行為。                      │
└──┴───────┴──────────────────────────┘